臺灣桃園地方法院刑事判決    
111年度簡上字第394號
上  訴  人  臺灣桃園地方檢察署檢察官
被      告  邱翊展


上列上訴人因被告恐嚇案件，不服本院中華民國111 年6月1日11
1年度桃簡字第392號第一審簡易判決（聲請簡易判決處刑書案號
：110年度偵字第43518號），提起上訴，本院管轄之第二審合議
庭判決如下：
    主      文
上訴駁回。
    事實及理由
壹、本院管轄之第二審合議庭審理範圍
    按上訴得對於判決之一部為之；上訴得明示僅就判決之刑、
    沒收或保安處分一部為之，刑事訴訟法第348條第1項、第3
    項定有明文。查上訴人即檢察官上訴書及於本院審理時所述
    ，已明示僅就刑一部（量刑及累犯）提起上訴（見本院111
    年度簡上字第394號卷第15-19頁、第71頁），則依現行刑事
    訴訟法第348條第1項、第3項規定，本院審理範圍自僅及於
    原判決關於刑之部分，檢察官上訴未表明上訴之原判決關於
    犯罪事實、所犯法條等其餘部分，則不屬本院審判範圍，且
    就犯罪事實、所犯法條等認定，均逕引用本院第一審刑事簡
    易判決書（含檢察官聲請簡易判決處刑書）所記載之事實、
    證據及理由（如附件）。
貳、駁回上訴之理由　　
一、檢察官上訴意旨略以：檢察官既已於聲請簡易判決處刑書之
    犯罪事實及所犯法條欄內具體指出被告構成累犯之事實及應
    加重其刑之理由，復於聲請簡易判決處刑時提出被告提示簡
    表、刑案資料查註紀錄表、矯正簡表，將之與卷附臺灣高等
    法院被告前案紀錄表相互比對，已足作為認定被告構成累犯
    及應加重其刑之證明方法，原判決無視檢察官已有所主張並
    提出證明，逕認檢察官未盡舉證責任，顯非妥適，請撤銷原
    判決，另論以累犯並加重其刑等語。
二、經查：
  ㈠檢察官雖於聲請簡易判決處刑書主張被告邱翊展前因多起公
    共危險案件，經本院以109年度聲字第3798號裁定應執行有
    期徒刑4月確定，於民國109年12月3日易科罰金執行完畢，
    然卷附之被告前案紀錄表，係司法機關相關人員依憑原始資
    料所輸入之前案紀錄，僅提供法官便於瞭解本案與他案是否
    構成同一性或單一性之關聯、被告有無在監在押等情事之用
    ，並非被告前案徒刑執行完畢之原始資料或其影本，若檢察
    官單純提出被告前案紀錄表，尚難認就被告構成累犯事實已
    具體指出證明方法（最高法院刑事大法庭110年度台上大字
    第5660號號裁定參照）。且本件檢察官於聲請簡易判決處刑
    書中，僅說明有前揭論罪科刑及執行之情形，就被告依累犯
    規定應加重其刑之事項，均未主張並具體指出證明方法，依
    上開說明，原審未論以累犯及依累犯規定加重其刑，即難謂
    有應調查而不予調查之違法。
  ㈡再者，原審量刑時業參酌被告前有多次酒後駕車犯公共危 險
    罪之紀錄，則上開可能構成累犯之前科、素行資料既已 列
    為量刑審酌事由（原審認前案紀錄均與本案罪質不相同)  
    ，則原審對被告所應負擔之罪責予以充分評價，依重複評價
    禁止之精神，檢察官自不得事後循上訴程序，以該量刑審酌
    事由應改論以累犯並加重其刑，而指摘原判決未依累犯規定
    加重其刑違法或不當。況依司法院釋字第775號解釋意旨裁
    量，認被告所犯前案與本案恐嚇危害安全罪犯罪型態、犯罪
    情節均有異，二者罪質不同，難認其有一再為與本案相同類
    型之犯罪，而有何惡性重大或對刑罰反應力薄弱之情形。尚
    難認原審所為量刑有何檢察官上訴所指構成累犯加重事由及
    量刑過輕之情事。
三、綜上所述，原判決關於被告之量刑部分尚屬妥適，應予維持
    ；檢察官就此部分提起上訴，為無理由，應予駁回。　　
據上論斷，應依刑事訴訟法第455 條之1 第1 項、第3 項、第36
8 條、第373條，判決如主文。
本案經檢察官楊挺宏聲請以簡易判決處刑，由檢察官施韋銘到庭
執行職務。
中　　華　　民　　國　　111 　年　　9 　　月　　30　　日
                  刑事第十五庭審判長法  官  林龍輝
                                    法  官  林岷奭
                                    法  官  郭于嘉
以上正本證明與原本無異。
不得上訴。
　　　　　　　　　　　　　　     　書記官　吳怡靜
中　　華　　民　　國　　111 　年　　9 　　月　　30　　日
附件：
臺灣桃園地方法院刑事簡易判決
111年度桃簡字第392號
聲  請  人　臺灣桃園地方檢察署檢察官
被　　　告　邱翊展　男　民國00年0月00日生
　　　　　　　　　　身分證統一編號：Z000000000號
　　　　　　　　　　住○○市○○區○○路0段00巷00號
上列被告因恐嚇案件，經檢察官聲請簡易判決處刑（110年度偵
字第43518號），本院判決如下：
    主  文
邱翊展共同犯恐嚇危害安全罪，處拘役貳拾日，如易科罰金，以
新臺幣壹仟元折算壹日。
    事實及理由
一、本案犯罪事實、證據及罪名，除以下更正外，餘均引用檢察
    官聲請簡易判決處刑書所載：
  ㈠犯罪事實欄第5-6行之「（王祥霖、王聖銓、王韋博所涉毀損
    及恐嚇罪嫌部分，另為不起訴處分）」，應更正為「（王祥
    霖、王聖銓、王韋博所涉毀損及恐嚇罪嫌，毀損部分均為不
    起訴處分，恐嚇部分均為職權不起訴處分）」。
  ㈡犯罪事實欄第8行之「自用小客車」，應更正為「自用小客
    貨車」。
二、累犯
    檢察官未依民國111年4月27日110年度台上大字第5660號裁
    定意旨就被告邱翊展構成累犯之事實及應加重其刑之事項具
    體指出證明方法，故本案無從論以累犯。
三、量刑
　  審酌被告於深夜夥同王祥霖、王聖銓、王韋博等人在大馬路
    上攔車，再分別以徒手或鐵棍敲打車身，致被害人田治宇身
    心受驚嚇，所為十分不足取，自應非難。次審酌被告已與被
    害人達成和解（被害人表明不願再追究本案）、被告年齡、
    高職畢業、職物流業之智識程度、自陳家境勉持及素行（前
    案紀錄均與本案罪質不相同）等一切情形，量處如主文所示
    之刑，並諭知易科罰金之折算標準，以資懲儆。　
四、依刑事訴訟法第449條第1項前段、第454條第2項，判決如主
    文。
五、如不服本判決，應於收受判決書送達後20日内，以書狀敘述
    理由並附繕本，經本庭向管轄之第二審合議庭提起上訴。
本案經檢察官楊挺宏聲請簡易判決處刑。

中　　華　　民　　國　　111 　年　　6 　　月　　1 　　日

                刑事第八庭    法　官　葉作航
以上正本證明與原本無異。
如不服本判決，應於判決送達後20日內向本院提出上訴狀（應附
繕本）。
　　　　　　　　　　　　　　　書記官　林希潔
　　　　　　　　　　　　　　　
中　　華　　民　　國　　111 　年　　6 　　月　　1 　　日

附錄本案論罪科刑法條全文：
刑法第305條
以加害生命、身體、自由、名譽、財產之事恐嚇他人，致生危害
於安全者，處2年以下有期徒刑、拘役或9千元以下罰金。
附件：
臺灣桃園地方檢察署檢察官聲請簡易判決處刑書　
                                    110年度偵字第43518號
　　被　　　告　邱翊展　男　20歲（民國00年0月00日生）
　　　　　　　　　　　　住○○市○○區○○路0段00巷00號
　　　　　　　　　　　　國民身分證統一編號：Z000000000號
上列被告因妨害自由案件，業經偵查終結，認宜聲請以簡易判決
處刑，茲將犯罪事實及證據並所犯法條分敘如下：
　　　　犯罪事實
一、邱翊展（所涉毀損罪嫌部分，業經撤回告訴，另為不起訴處
    分）前因多起公共危險案件，經臺灣桃園地方法院以109年
    度聲字第3798號裁定應執行有期徒刑4月確定，於民國109年
    12月3日易科罰金執行完畢。詎仍不知悔改，與王祥霖、王
    聖銓、王韋博（王祥霖、王聖銓、王韋博所涉毀損及恐嚇等
    罪嫌部分，另為不起訴處分）共同基於恐嚇之犯意聯絡，於
    110年6月24日23時10分許，由王韋博駕駛車牌號碼0000-00
    號自用小客車搭載王祥霖、王聖銓及邱翊展至桃園市○○區○○
    路0段000號附近由田治宇所駕駛之車牌號碼000-0000號營業
    小客車前，王祥霖持鐵棍，王聖銓、王韋博及邱翊展則徒手
    共同敲打田治宇所駕駛之上開車輛，並大喊下車等語，致田
    治宇心生畏懼，足生危害於安全。
二、案經田治宇訴由桃園市政府警察局蘆竹分局報告偵辦。
　　　　證據並所犯法條
一、上揭犯罪事實，業據被告邱翊展於警詢及偵查中坦承不諱，
    核與證人即告訴人田治宇於警詢中、證人曾秀玉於警詢中、
    共同正犯王祥霖、王聖銓及王韋博於警詢及偵查中之供述相
    符，並有車輛詳細資料報表、刑案現場照片各1份及監視器
    光碟1片在卷可稽，被告犯嫌堪以認定。
二、核被告所為，係犯刑法第305條之恐嚇罪嫌。被告邱翊展與
    共同被告王祥霖、王聖銓、王韋博間有犯意聯絡及行為分擔，
    請依共同正犯論處。又被告前有如犯罪事實欄所載論罪科刑
    及執行情形，有本署刑案資料查註紀錄表附卷可稽，其於有
    期徒刑執行完畢後，5年以內故意再犯本件有期徒刑以上之
    罪，為累犯，請並斟酌依刑法第47條第1項之規定及司法院
    大法官釋字第775號解釋意旨加重其刑。
三、依刑事訴訟法第451條第1項聲請逕以簡易判決處刑。
　　此　致
臺灣桃園地方法院
中　　華　　民　　國　 111　　年　　1 　　月　　20　  日
　　　　　　　　　　　　　　　檢　察　官 楊挺宏
本件證明與原本無異 
中    華    民    國   111    年     1    月    24    日
                              書  記  官 盧憲儀
附記事項：
本件係依刑事訴訟法簡易程式辦理，法院簡易庭得不傳喚被告、
輔佐人、告訴人、告發人等出庭即以簡易判決處刑；被告、被害
人、告訴人等對告訴乃論案件如已達成民事和解而要撤回告訴或
對非告訴乃論案件認有受傳喚到庭陳述意見之必要時，請即另以
書狀向簡易法庭陳述或請求傳訊。
所犯法條：
中華民國刑法第305條
以加害生命、身體、自由、名譽、財產之事恐嚇他人，致生危害
於安全者，處 2 年以下有期徒刑、拘役或 9 千元以下罰金。